【裁判字號】    95,訴緝,200
【裁判日期】    951018
【裁判案由】    毒品危害防制條例
【裁判全文】
臺灣板橋地方法院刑事判決             95年度訴緝字第200號
公  訴  人  臺灣板橋地方法院檢察署檢察官
被      告  甲○○
上列被告因違反毒品危害防制條例案件，經檢察官提起公訴（94
年度核退毒偵字第294 號），被告於準備程序認罪，本院以簡式
審判程序判決如下：
    主  文
甲○○施用第一級毒品，處有期徒刑拾月，扣案之毒品海洛因鑑
驗後淨重零點壹肆公克沒收銷燬，盛裝上開毒品海洛因之包裝袋
壹只沒收；又施用第二級毒品，處有期徒刑肆月，扣案之盛裝毒
品安非他命之包裝袋壹只（其內盛裝之毒品安非他命鑑驗時已鑑
析用罄）沒收。應執行有期徒刑壹年，扣案之毒品海洛因鑑驗後
淨重零點壹肆公克沒收銷燬，盛裝上開毒品海洛因之包裝袋壹只
、盛裝毒品安非他命之包裝袋壹只（其內盛裝之毒品安非他命鑑
驗時已鑑析用罄）均沒收。
    事實及理由
一、按除被告所犯為死刑、無期徒刑、最輕本刑為三年以上有期
    徒刑之罪或高等法院管轄第一審案件者外，於第一次審判期
    日前之準備程序進行中，被告先就被訴事實為有罪之陳述時
    ，審判長得告知被告簡式審判程序之旨，並聽取當事人、代
    理人、辯護人及輔佐人之意見後，裁定進行簡式審判程序，
    刑事訴訟法第273 條之1 第1 項定有明文。經核本件被告甲
    ○○所犯係死刑、無期徒刑、最輕本刑為三年以上有期徒刑
    以外之罪，其於準備程序中就被訴事實為有罪之陳述，經法
    官告知簡式審判程序之旨，並聽取公訴人、被告之意見後，
    本院爰依首揭規定，合議裁定由受命法官獨任進行簡式審判
    程序，合先敘明。
二、本件犯罪事實及證據，除被告施用第一級毒品海洛因、第二
    級毒品安非他命之地點均係在臺北縣板橋市○○路某處；又
    扣案之毒品安非他命鑑驗後淨重0.0708公克，惟鑑驗時全數
    取樣，已鑑析用罄等部分，應予補述外，餘均引用如附件檢
    察官起訴書之記載。
三、經核被告上揭所為，係犯毒品危害防制條例第10條第1 項之
    施用第一級毒品罪、同條第2 項之施用第二級毒品罪。其施
    用毒品前之持有毒品行為，應為其後施用毒品行為所吸收，
    不另論罪。又按本件被告行為後，民國94年1 月7 日刑法修
    正之第51條（對於有期徒刑合併定應執行刑之上限提高至三
    十年）之規定，業於95年7 月1 日生效施行，是經依同法第
    2 條規定綜合比較新舊法結果，被告本件所犯之罪，依修正
    後之上開規定處斷，並未有利，自仍應適用其行為時之舊法
    即94年1 月7 日修正施行前之刑法上開規定處斷。從而本件
    被告所犯上開二罪，犯意各別、行為互殊，所犯罪名不同，
    應予分論併罰。爰審酌被告再犯施用毒品之情節、所生危害
    及犯後坦承之態度等一切情狀，各量處如主文所示之刑，並
    依修正前之刑法規定，定其應執行刑。扣案之毒品海洛因鑑
    驗後淨重0.14公克，係查獲之毒品，依毒品危害防制條例第
    18條第1 項前段規定，不問屬於犯人與否，應予沒收銷燬；
    至扣案之毒品安非他命鑑驗後淨重0.0708公克，惟鑑驗時全
    數取樣，業已鑑析用罄，故不併予宣告沒收銷燬。又扣案之
    盛裝上開毒品海洛因、安非他命之包裝袋各1 只，則均係被
    告所有供施用毒品犯罪所用之物，業據被告供明在卷，惟非
    屬「專供施用毒品之器具」，另依修正前之刑法第38條第1
    項第2 款規定，併予宣告沒收。
四、依刑事訴訟法第273 條之1 第1 項、299 條第1 項前段、第
    310 條之2 、第454 條，毒品危害防制條例第10條第1 項、
    第2 項、第18條第1 項前段、第23條第2 項，刑法第11條前
    段、第2 條第1 項前段、修正施行前之刑法第51條第5 款、
    第38條第1 項第2 款，判決如主文。
五、如不服本判決，得自收受送達之日起10日內向本院提出上訴
    狀（須附繕本）。
本案經檢察官靳開聖到庭執行職務
中    華    民    國    95    年    10    月    18    日
                      刑事第八庭  法  官  彭  全  曄
以上正本證明與原本無異。
                                  書記官  吳  詩  琳
中    華    民    國    95    年    10    月    18    日
附錄本案論罪科刑法條全文：
毒品危害防制條例第10條
施用第一級毒品者，處 6 月以上 5 年以下有期徒刑。
施用第二級毒品者，處 3 年以下有期徒刑。
--------------------------------------------------------
附件：
┌──────────────────────────────┐
│臺灣板橋地方法院檢察署檢察官起訴書                          │
│                                  94年度核退毒偵字第294號   │
│    被      告  甲○○  男  25歲（民國○○年○○月○○日生）      │
│                        住臺北縣樹林市○○街19巷34弄14號    │
│                        5樓                                 │
│                        身分證統一編號：Ｚ000000000號        │
│                                                            │
│上列被告因違反毒品危害防制條例案件，業經偵查終結，認為應    │
│提起公訴，茲將犯罪事實及證據並所犯法條分敘如下：            │
│        犯罪事實                                            │
│一、甲○○前因違反毒品危害防制條例案件，經臺灣板橋地方法    │
│    院裁定令入勒戒處所觀察、勒戒，於民國93年5 月20日執行    │
│    完畢出所，由臺灣板橋地方法院檢察署檢察官以93年度毒偵    │
│    字第1947號為不起訴處分確定。猶不知悔悟，復基於施用第    │
│    一、二級毒品之犯意，於93年11月25日晚間11時許為警採尿    │
│    往前回溯26小時、96小時內之某時分，在不詳地點，分別施    │
│    用第一級毒品海洛因、第二級毒品安非他命各1 次。嗣於93    │
│    年11月25日晚間8 時許，為警在臺北縣板橋市○○路1 段71    │
│    巷口處查獲，並扣得第一級毒品海洛因1 包（淨重0.14公克    │
│    ）、第二級毒品安非他命1 包（淨重0.0708公克）。          │
│二、案經臺北市政府警察局松山分局移送偵辦。                  │
│        證據並所犯法條                                      │
│一、證據清單及待證事實                                      │
│┌──┬──────────┬────────────┐    │
││編號│   證據名稱         │    待證事實            │    │
│├──┼──────────┼────────────┤    │
││ 一 │臺灣尖端先進生技醫藥│被告施用第一、二級毒品之│    │
││    │股份有限公司濫用藥物│事實。                  │    │
││    │檢驗報告1紙。       │                        │    │
│├──┼──────────┼────────────┤    │
││ 二 │扣案第一級毒品海洛、│被告施用第一、二級毒品之│    │
││    │第二級毒品安非他命各│證物。                  │    │
││    │1包。               │                        │    │
│├──┼──────────┼────────────┤    │
││ 三 │憲兵司令部刑事鑑識中│扣案毒品分別為第一級毒品│    │
││    │心鑑驗通知書、法務部│海洛因及第二級毒品安非他│    │
││    │調查局鑑定通知書各1 │命之事實。              │    │
││    │紙。                │                        │    │
│├──┼──────────┼────────────┤    │
││ 四 │刑案資料查註紀錄表、│被告前曾受觀察、勒戒執行│    │
││    │臺灣板橋地方法院檢察│完畢釋放後，5年內再犯之 │    │
││    │署93年度毒偵字第1947│事實。                  │    │
││    │號不起訴處分書各1 份│                        │    │
││    │。                  │                        │    │
│└──┴──────────┴────────────┘  ┌┘
│二、核被告甲○○所為係犯毒品危害防制條例第10條第1 項、第  │
│    2 項之施用第一、二級毒品罪嫌。扣案之第一級毒品海洛因  │
│    1 包（淨重0.14公克）、第二級毒品安非他命1 包（淨重    │
│    0.0708公克）各1 包，請依同條例第18條第1 項前段規定宣  │
│    告沒收並諭知銷燬。                                    │
│三、依刑事訴訟法第251條第1項提起公訴。                    │
│    此    致                                              │
│臺灣板橋地方法院                                          │
│                                                          │
│中    華    民    國    94    年    3    月    8    日    │
│                                                          │
│                              檢察官  乙  ○  ○          │
│上開正本證明與原本無異                                    │
│中    華    民    國    94    年    3     月    15    日  │
│                                                          │
│                              書記官  陳  昭  齡          │
│附錄本案所犯法條全文                                      │
│毒品危害防制條例第十條                                    │
│施用第一級毒品者，處六月以上五年以下有期徒刑。            │
│施用第二級毒品者，處三年以下有期徒刑。                    │
└─────────────────────────────┘


司法院資訊處製作；財團法人民間司法改革基金會備份。
